臺灣臺北地方法院交通事件裁定　　　　　　　　　九十一年度交聲字第一三七七號
　　異議人即　甲○○
　　受處分人
右列受處分人因違反道路交通管理處罰條例案件，對於台北市交通事件裁決所中華民
國九十一年九月十六日所為之處分（原處分案號：北市裁三字第駕裁二二－Ａ九Ｉ三
０三一五四號），聲明異議，本院裁定如左：
    主  文
原處分關於並予記甲○○違規點數壹點部分撤銷。
其餘異議駁回。
    理  由
一、按計程車之停車上客，不遵守主管機關之規定者，處汽車駕駛人新台幣（下同）
    九百元以上一千八百元以下罰鍰，道路交通管理處罰條例第六十條第二項第四款
    定有明文。
二、本件受處分人即異議人甲○○於民國九十一年七月二十六日上午七時五十九分許
    ，駕駛車號六Ｂ－三一九號營業用小客車，在禁止計程車載客路段即台北火車站
    西一門前載客，為台北市政府警察局中正第一分局交通分隊（下稱中正一分局）
    員警李志豐攔停，並以受處分人有違反上開道路交通管理處罰條例第六十條第二
    項第四款規定之行為掣單舉發，嗣受處分人於舉發通知單上所載之應到案日期前
    向原處分機關提出申訴，經原處分機關請舉發單位即中正一分局調查結果，仍認
    受處分人有上開違規行為，原處分機關乃依道路交通管理處罰條例第六十條第二
    項第四款、第六十三條第一項第一款規定於九十一年九月十六日從輕裁處異議人
    罰鍰九百元並予記違規點數一點。
三、訊據受處分人固不否認曾於右揭時間駕駛該車號營業用小客車，在該地點為警攔
    停之事實，惟否認有何違反道路交通管理處罰條例規定之行為，辯稱：其當時不
    想載客，是在等紅綠燈時有客人上車，員警就過來開單云云。經查：受處分人於
    右揭時地在上開禁止計程車載客路段停車載客之違規事實，業據證人即開單告發
    受處分人之員警李志豐證述綦詳，明確結證稱：該計程車於台北火車站靠西一門
    位置即禁止計程車上客之地點載客，上完客後受處分人的車子也一直往前開往承
    德路方向，因遇到紅燈才去攔停開單等語（見本院九十一年十一月十二日訊問筆
    錄）。而該處確屬禁止計程車停車上客之路段，有現場照片附卷可稽。而證人李
    志豐為原處分機關認定受處分人有上開違規行為之原證人，並到庭在本院法官面
    前以具結擔保其證述之真實性，且在負擔偽證罪之心理處罰狀態下，以言詞證述
    本件之待證事實－即受處分人有上開違規事實，本院由其詳細之證述已得有受處
    分人確有上開違規行為之心證，且於本件卷存證據資料內並無任何積極證據足以
    證明證人李志豐上開證述係屬虛偽，亦無有足以令人顯信證人李志豐證述為不可
    採之品性證據或前科證據存在，本院自不得僅以證人為本件開單告發受處分人之
    員警而全盤抹煞其在訴訟上所具有之證人資格，而受處分人對證人李志豐之證述
    並無法舉出或請本院調查任何對其有利之證據資料，以使本院對證人所證述受處
    分人違規之事實產生任何合理之懷疑。又交通警察掣單舉發違反道路交通管理處
    罰條例所列之違規事實，本質上為行政處分，係公務員基於職務上之權力，依法
    就特定之具體事件所為之具公法上效果之單方面行政行為，基於公務員為公法上
    行為具有公信力之原則，該行政行為當可被推定為真正，其據以依法處分之事實
    認定亦為正確無誤，本件受處分人既未能提出證據以資證明其確無違規行為，僅
    空言稱係客人自行上車，尚難認其辯解為可採，本件事證明確，受處分人之違規
    行為堪以認定。
四、綜上所述，受處分人確有在右揭時地駕駛計程車在禁止停車上客處載客之違規行
    為，從而原處分機關依上開道路交通管理處罰條例第六十條第二項第四款規定裁
    處受處分人罰鍰九百元，核無違誤，受處分人此部分之異議為無理由，應予駁回
    。惟違反道路交通管理處罰條例第六十條第二項第四款規定，依同條例第六十三
    條第一項第一款，並無並予記點之規定，原處分機關不察，就此部分依同條例第
    六十三條第一項第一款規定並記違規點數一點，即有未洽，本院就此部分即應予
    以撤銷，以資適法。
據上論斷，應依道路交通案件處理辦法第二十條前段，裁定如主文。
中      華      民      國    九十一    年    十一      月  二十七    日
                                      臺灣臺北地方法院交通法庭
                                          法  官  陳容正
右正本證明與原本無異。
如不服本裁定應於送達後五日內向本院提出抗告狀
                                          書記官  彭雅慧
中      華      民      國    九十一    年    十二      月    三      日
